【裁判字號】    97,監,118
【裁判日期】    970403
【裁判案由】    選定禁治產人監護人
【裁判全文】
臺灣板橋地方法院民事裁定               97年度監字第118號
聲  請  人  甲○○
相  對  人
即禁治產人  乙○○
上列聲請人聲請選定禁治產人乙○○之監護人事件，本院裁定如
下：
    主  文
選定甲○○（男、民國○○○年○○月○○○日生、身分證統一
編號：Ｚ000000000號）為禁治產人乙○○（女、民國
○○年○月○○日生，身分證統一編號：Ｚ000000000
號）之監護人。
聲請程序費用由聲請人負擔。
    理  由
一、本件聲請意旨略以：相對人乙○○係聲請人甲○○之母，相
    對人前曾於民國97年1 月3 日經鈞院以96年度禁字第268 號
    裁定宣告其為禁治產人在案，且因相對人乙○○並無法定親
    屬會議成員，是故無法召開親屬會議，前並經聲請指定相對
    人之子女、外孫袁碧秀、丙○○、丁○○、劉韋成、劉子瑄
    等5 人為親屬會議會員（參見本院97年度家聲字第56號裁定
    ）。惟今因相對人無法定監護人，為選定相對人之監護人，
    於97年2 月24日在臺北縣新店市○○路95號2 樓，由相對人
    之親屬袁碧秀、丙○○、丁○○、劉韋成、劉子瑄等5 人召
    開親屬會議，並決議推選聲請人甲○○為相對人乙○○之監
    護人，爰依法民法第1111條之規定聲請選定聲請人甲○○為
    相對人乙○○之監護人等語。
二、按禁治產人之監護人，依左列順序定之：（一）配偶。（二
    ）父母。（三）與禁治產人同居之祖父母。（四）家長。（
    五）後死之父或母以遺囑指定之人。不能依前項規定定其監
    護人時，由法院徵求親屬會議之意見選定之，民法第1111條
    定有明文。次按親屬會議以會員五人組織之；親屬會議會員
    ，應就禁治產人之左列親屬與順序定之：（一）直系血親尊
    親屬。（二）三親等內旁系血親尊親屬。（三）四親等內之
    同輩血親。民法第1130條、第1131條第1 項亦分別定有明文
    。
三、經查：聲請人主張相對人乙○○係聲請人甲○○之母親，相
    對人前曾於97年1 月3 日經鈞院以96年度禁字第268 號裁定
    宣告其為禁治產人在案，且因相對人乙○○並無法定親屬會
    議成員，前並經聲請指定相對人之子女、外孫袁碧秀、丙○○、丁○○、劉韋成、劉子瑄等5 人為親屬會議會員，而相
    對人無法定監護人等情，業據經聲請人提出本院96年度禁字
    第268 號、97年度家聲字第56號民事裁定影本各1 件可憑，
    自應認為真實。又為選定相對人之監護人，現禁治產人乙○○之親屬會議會員即袁碧秀、丙○○、丁○○、劉韋成、劉
    子瑄等5 人，於97年2 月24日在臺北縣新店市○○路95號2
    樓，決議同意選定聲請人甲○○為禁治產人乙○○之監護人
    ，此有聲請人所提禁治產人乙○○親屬會議決議1 件附卷足
    參，應堪信為真實。
四、本院經核聲請人提出之前開證據，核爰依首揭民法第1111條
    第2 項及第1132條第1 項之規定，並參酌親屬會議之意見，
    選定禁治產人乙○○之子甲○○為該禁治產人乙○○之監護
    人。
五、依非訟事件法第21條第1 項前段，裁定如主文。
中    華    民    國    97    年    4     月    3     日
                              家事法庭法  官  葉靜芳
以上正本證明與原本無異。
當事人及利害關係人如不服本裁定，應於裁定送達後10日內向本
院提出抗告狀，並應繳納抗告裁判費新臺幣1,000 元。
中    華    民    國    97    年    4     月    3     日
                                      書記官  劉春美
親屬會議會員：
關  係  人  袁碧秀    住臺北縣新店市○○路95號2樓
關  係  人  丙○○    住臺北縣永和市○○○路○段52巷5號2
                        樓
關  係  人  丁○○    住臺中縣潭子鄉○○村○○街83巷29號
                        10樓
關  係  人  劉韋成    住臺北縣新店市○○路95號2樓
關  係  人  劉子瑄    住臺北縣新店市○○路95號2樓


司法院資訊處製作；財團法人民間司法改革基金會備份。
